【裁判字號】    96,交聲,1337
【裁判日期】    970530
【裁判案由】    違反道路交通管理處罰條例聲明異議
【裁判全文】
臺灣士林地方法院交通事件裁定        96年度交聲字第1337號
原處分機關  交通部公路總局台北區監理所蘆洲監理站
異  議  人
即受處分人  甲○○
上列異議人即受分人因違反道路交通管理處罰條例案件，對於交
通部公路總局臺北區監理所蘆洲監理站於96年10月2 日所為之處
分（原處分案號：北監蘆字第裁46-C00000000號）聲明異議，本
院裁定如下：
    主  文
原處分撤銷。
甲○○不罰。
    理  由
一、按法院受理交通事件，準用刑事訴訟法之規定，道路交通管
    理處罰條例第89條前段定有明文。又依最高法院76年臺上字
    第4986號判例意旨謂認定犯罪事實所憑之證據，雖不以直接
    證據為限，間接證據亦包括在內，然而無論直接證據或間接
    證據，其為訴訟上之證明，須於通常一般之人均不致有所懷
    疑，而得確信其為真實之程度者，始得據為有罪之認定，倘
    其證明尚未達到此一程度，而有合理之懷疑存在，無從使事
    實審法院得出有罪之確信時，即應由法院諭知被告無罪之判
    決。從而，法院於審理受處分人違反道路交通管理處罰條例
    案件，當踐行完畢調查證據程序後為事實之認定時，如就原
    處分機關所認定之違規事實仍有合理之懷疑，而無法確信受
    處分人確有該當於道路交通管理處罰條例各該處罰條文之要
    件事實時，此際即應依訴訟上之待證事實「倘有懷疑，則從
    被告之利益作解釋」之證據法則，作對受處分人有利之認定
    。
二、原處分意旨略以: 異議人即受處分人甲○○駕駛車號CZJ-28
    3 之普通重型機車，於民國96年8 月26日23時40分許，行經
    臺北縣淡水鎮○○路○段與洲子灣路口處，因違反道路交通
    管理處罰條例第53條第1 項之規定，處1800元罰鍰，並依同
    條例第63條第1 項第3 款之規定記違規點數3 點。
三、聲明異議意旨略以: 異議人否認於前揭時間闖越淡金路3 段
    與洲子路口之紅燈直行，且對當時舉發員警所出示之違規錄
    影帶所錄製之內容有所爭議，已於舉發當時跟員警反應等語
    。
四、經查：證人即舉發員警乙○○雖到庭證稱：異議人於前揭時
    間行經臺北縣淡水鎮○○路○ 段與洲子路口時，該路口之交
    通號誌管制燈已轉換為紅燈，惟異議人仍闖越直行，當時證
    人與其所內同仁及所長正位於該路口前方約120 公尺處取締
    交通違規，異議人於該路口變換為紅燈後約4 、5 秒，才到
    達取締之處並遭執勤員警攔停，並為該路段之錄影機錄下等
    語（見本院訊問筆錄第2 頁）。惟查，本院當庭勘驗舉發時
    拍攝影片之錄影光碟結果: 於影片所示6 秒時路口號誌轉換
    為紅燈，20秒時警員鳴笛攔停異議人，舉發警員所站位置並
    無法明確看到異議人闖紅燈；而證人乙○○亦承認，當時其
    所站立之位置並無法看見該路口之停止線（見本院訊問筆錄
    第2 頁）。異議人復辯稱：其車速很慢，當時路為斜坡轉彎
    處，其可以確定通過路口時是綠燈等語。則被告是否有闖紅
    燈之違規行為，即有可疑。是依前揭訴訟上之待證事實「倘
    有懷疑，則從被告之利益作解釋」之證據法則，本件自應作
    對異議人有利之認定。
五、綜上所述，本案中除員警上開有瑕疵推斷舉發外，尚乏其他
    積極事證可認異議人確有「闖紅燈」之違規事實，從而，認
    異議人之異議為有理由，爰依法撤銷原處分，並另為異議人
    不罰之諭知。
據上論斷，應依道路交通案件處理辦法第20條前段，裁定如主文
。
中    華    民    國    97    年    5    月    30    日
                             交通法庭法  官  劉秉鑫
以上正本證明與原本無異。
如不服本裁定應於送達後5日內向本院提出抗告狀。
                                      書記官  吳尚文
中    華    民    國    97    年    5    月    30    日


司法院資訊處製作；財團法人民間司法改革基金會備份。
